# 固定资产减值

提问人：zcy2401 时间：2022-11-21 18:22:39
请教一下陈老师，由于生产装置工艺的原因导致收入成本倒挂（本年市场价格持续走低），为避亏损，企业选择停车技改，那么固定资产是否需要计提减值准备？上年产品是盈利的（产品市价较高）。
技改的批文尚未下来，目前还在固定资产核算；如果开始技改，是否可以将固定资产转入在建工程？

回答人：chenyiwei
1 、这涉及对固定资产是否存在永久性、难以恢复的减值迹象的判断。如果减值主要是因为产品售价下跌造成，则应分析其下跌原因、历史上的价格波动周期等，考虑是否属于可预见的周期性波动，或者是否为偶发性的，在可预见的未来能否恢复等。
2 、如果该技改涉及对主体设备的重大改造，则涉及改造的设备可转入在建工程并暂停计提折旧。不涉及改造的设备仍在固定资产核算，不转入在建工程。